【裁判字號】    98,交聲,839
【裁判日期】    981230
【裁判案由】    違反道路交通管理處罰條例聲明異議
【裁判全文】
臺灣新竹地方法院交通事件裁定  98年度交聲字第839號
原處分機關  交通部公路總局新竹區監理所新竹市監理站
異  議  人
即受處分人  乙○○
上列異議人即受處分人因違反道路交通管理處罰條例案件，對於
交通部公路總局新竹區監理所新竹市監理站民國98年11月16日竹
監新三字第裁51-E00000000號違反道路交通管理事件裁決處分聲
明異議，本院裁定如下：
    主  文
異議駁回。
    理  由
一、原處分意旨略以：異議人即受處分人乙○○騎乘車牌號碼F6
    W －972 號重型機車，於民國98年10月17日16時8 分許，行
    經新竹市○○路65巷口處，因行經有燈光號誌管制之交岔路
    口闖紅燈，經新竹市警察局第一分局交通第一分隊員警當場
    攔停舉發，並填製竹市警交字第E00000000 號舉發違反道路
    交通管理事件通知單（下稱舉發單）。嗣原處分機關認其有
    前揭違規行為，乃依道路交通管理處罰條例第53條第1 項、
    第63條第1 項第3 款，於98年11月16日裁處異議人罰鍰新臺
    幣（下同）1,800 元，並記違規點數3 點等語。
二、聲明異議意旨略以：異議人即受處分人於前開時間行經該路
    口時，執勤員警並未目睹異議人闖越紅燈，當時員警欄停異
    議人係要求異議人出示證件，事後才表示異議人闖紅燈。異
    議人當場表示並未闖紅燈，並回頭看身後之紅綠燈號誌，執
    勤員警仍要求異議人出示駕駛執照、行車執照文件，卻未說
    明異議人闖越哪個紅燈，亦無證明，而要異議人問民眾，及
    要求異議人簽名等語。
三、按行車管制號誌之圓形紅燈，係車輛面對圓形紅燈表示禁止
    通行，不得超越停止線或進入路口，此為道路交通標誌標線
    號誌設置規則第206條第5款定有明文。又汽車駕駛人，行經
    有燈光號誌管制之交岔路口闖紅燈者，處1,800 以上5,400
    元以下罰鍰；汽車駕駛人有同條例第53條情形者，除依原條
    款處罰鍰外，並予記違規點數3 點，此分別為道路交通管理
    處罰條例第53條第1 項及第63條第1 項第3 款定有明文。
四、經查：
    (一)異議人於裁決書所載時間，騎乘上開重型機車，行經新竹
      市○○路65巷口處，為警舉發「駕車行經有燈光號誌管制
      之交岔路口闖紅燈」之事實，有舉發通知單1 紙在卷可參
      。
    (二)據證人即舉發現場執勤之新竹市警察局第一分局交通第一
      分隊警員甲○○到庭證稱：本件交通違規事件為伊所取締
      ，當時伊與另1 名員警蔡維中共同執勤，執勤內容為固定
      路口執勤交通違規事件，時勤時間15-17 時。我們在新竹
      市○○路65巷往南下的路口，距離紅綠燈25公尺處執勤，
      我們當時看見異議人由北向南直行闖紅燈，我們將他攔下
      ，告訴他，他闖紅燈依規定舉發。當時車流量沒有很大，
      當時已經紅燈，旁邊有幾台同向的車已經停車，只有他闖
      紅燈。當我們告知異議人闖紅燈，異議人有表示其未闖紅
      燈，該路口紅綠燈號誌沒有故障。攔停異議人騎乘機車，
      有要求他出示證件。在舉發這件交通違規事件前，不認識
      異議人，舉發過程中亦無跟異議人發生爭執等語（見本院
      98 年12 月10日訊問筆錄）。茲證人甲○○乃為原處分機
      關認定異議人有前開違規行為之證人，係偶然因執行勤務
      而舉發本案，與異議人並無宿怨，當無甘冒觸犯偽證罪責
      ，蓄意構詞誣陷之理，況於本件卷存證據資料內並無任何
      積極證據足以證明證人上開證詞係屬虛偽，亦無足以令人
      顯信證人之證述為不可採之品性證據或前科證據存在，自
      不得僅以證人係本件開單告發受異議人之員警而全盤抹煞
      其在訴訟上所具有之原證人資格；因此其到庭於具結後以
      言詞供述本件訴訟上之待證事實（即異議人有前開違規事
      實），已足擔保其真實性及憑信性。是異議人於前開時、
      地闖越紅燈事實，應堪認定。異議人前開辯解，尚無足採
      。
五、綜上所述，異議人確於前開時、地騎乘機車行經有燈光號誌
    管制之交岔路口闖紅燈之違規行為，原處分機關依道路交通
    管理處罰條例第53條第1項、第63第1項第3款之規定，裁處
    異議人罰鍰1,800元，並記違規點數3點，於法尚無不合，本
    件異議為無理由，應予駁回。
六、據上論斷，應依道路交通案件處理辦法第19條，裁定如主文
    。
中    華    民    國    98    年    12    月    30    日
                        交通法庭      法  官    邱玉汝
以上正本證明與原本無異。
如不服本裁定，應於裁定送達後5日內向本院提出抗告狀。
中    華    民    國    98    年    12    月    30    日
                                      書記官    陳怡芳

司法院資訊處製作；財團法人民間司法改革基金會備份。
